臺灣高雄地方法院刑事判決　　　　　　　96年度易字第1215號
公　訴　人　臺灣高雄地方法院檢察署檢察官
被　　　告　甲○
　　　　　　丙○○
　　　　　　戊○○
上列被告因賭博案件，經檢察官提起公訴（95年度偵字第30791
號），本院判決如下：
    主  文
甲○共同在公眾得出入之場所賭博財物，處罰金新臺幣貳萬元，
如易服勞役，以新臺幣壹仟元折算壹日，減為罰金新臺幣壹萬元
，如易服勞役，以新臺幣壹仟元折算壹日。扣案如附表一、二所
示之物，均沒收。
丙○○共同在公眾得出入之場所賭博財物，處罰金新臺幣壹萬伍
仟元，如易服勞役，以新臺幣壹仟元折算壹日，減為罰金新臺幣
柒仟伍佰元，如易服勞役，以新臺幣壹仟元折算壹日。扣案如附
表一、二所示之物，均沒收。
戊○○在公眾得出入之場所賭博財物，處罰金新臺幣壹萬元，如
易服勞役，以新臺幣壹仟元折算壹日；減為罰金新臺幣伍仟元，
如易服勞役，以新臺幣壹仟元折算壹日。扣案如附表一編號一所
示之物及賭資新臺幣陸仟元，均沒收。
    事  實
一、甲○係位於高雄縣鳳山市○○街201 號福全電子遊藝場（領
    有電子遊戲場業之營利事業登記證）負責人，自民國95年11
    月15日起雇用丙○○，在「福全電子遊藝場」擔任店員，負
    責開分及兌換現金之工作，並共同基於賭博之犯意聯絡，在
    上開公眾得出入之場所擺設如附表一所示之「龍門7PK 」12
    台、「皇冠金鐘」4 台、「紅粉玫瑰」1 台、「小黑人」1
    台、「超悟空」2 台、「捷豹」1 台、「黑豹」1 台、「滿
    貫大亨」5 台、「金象王」1 台、「賽馬」1 台、「彩金劍
    龍」1 台、「彩金雙碰燈」1 台及「銀龍」1 台，與不特定
    之人賭博財物，其賭博方法為賭客以1 比1 之比例，向開分
    員兌換分數把玩，如押中可得倍數不等之積分，以該分數兌
    換積分卡再兌換現金，如未押中，賭資則歸甲○所有，嗣於
    同年11月16日18時許，戊○○以新臺幣（下同）1,000 元開
    分打玩「龍門7PK 」機台後，同日19時25分許，戊○○將打
    玩螢幕上之6,000 分向丙○○兌換6,000 元時，為警當場查
    獲，並扣得如附表一所示之機具共32台、附表二所示之物及
    戊○○兌換之賭資6,000 元。
二、案經高雄縣政府警察局鳳山分局報請臺灣高雄地方法院檢察
    署檢察官偵查起訴。
    理  由
壹、程序方面
　　本案被告甲○對於證人丙○○及戊○○於警詢之陳述，被告
　  丙○○對於證人甲○及戊○○於警詢之陳述，被告戊○○對
    於證人甲○及丙○○於警詢之陳述，以及被告甲○、丙○○
    、戊○○3 人對於卷附扣押物品清單、現場圖等書證，均知
    有刑事訴訟法第159 條第1 項不得為證據之情形，於本院審
    理時，均未聲明異議，依法自應視為被告甲○同意上開證人
    丙○○、戊○○於警詢中所為之陳述及上開書證得作為證據
    ，被告丙○○同意上開證人甲○、戊○○於警詢中所為之陳
    述及上開書證得作為證據，被告戊○○同意上開證人甲○、
    丙○○於警詢中所為之陳述及上開書證得作為證據，本院審
    酌前開證人於警詢中所為陳述，距離本案查獲時間甚近，記
    憶應最為清晰可靠，又前開書證作成時之狀況，距離本案查
    獲時間甚近，上開書證作成時之情況亦均屬正常，並均與本
    案相關之待證事實具有關連性，是認前開證人於警詢中所為
    之陳述及上開書證為適當，依刑事訴訟法第159 條之5 第2
    項之規定，認具證據能力。
貳、實體方面
一、訊據被告甲○及丙○○固坦承上開福全電子遊藝場係由甲○
    擔任負責人，並自95年11月15日起雇用丙○○在該遊藝場擔
    任店員，負責開分工作，甲○並在上開公眾得出入之場所擺
    設如附表一所示之機台；又被告甲○、丙○○、戊○○亦均
    坦承於同年11月16日18時許，戊○○以1,000 元開分打玩「
    龍門7PK 」機台後，同日19時25分許，戊○○欲將打玩螢幕
    上之6,000 分向丙○○表示洗分，丙○○便將6 千元交付給
    戊○○而為警查獲之情。惟被告甲○、丙○○均矢口否認有
    何賭博犯行，被告甲○辯稱：因知道戊○○係警察，不想惹
    麻煩，所以拿6,000 元是叫他離開，是由店內綽號「富仔」
    之人打電話告知店內有警察，因怕該警察要如先前客人要兌
    換現金，故打家中電話通知丙○○，告知該警察長相，由丙○○交付戊○○6,000 元，但用意並非係洗分以兌換現金之
    賭博行為云云。被告丙○○辯稱：伊係聽從老闆甲○之指示
    將6 千元交予現場之警察戊○○，伊並未涉犯賭博犯行。
二、經查：
　(一)上開事實業據被告丙○○於警詢及被告戊○○於警詢、偵查
  　供承不諱，核與證人即查獲員警乙○○及丁○○證述查獲情
    節均相符合，被告戊○○於本院審理時亦供陳渠於警詢供述
    屬實（見本院卷第75頁），被告甲○亦不否認係由伊之店員
    丙○○交付6 千元予戊○○之事實，此外復有卷附搜索票、
    搜索扣押筆錄、扣押物品目錄表各1 份、營利事業登記證1
    紙、取締現場照片21張、機台相片32張及附表一、附表二所
    示之物及被告戊○○所有之賭資6,000 元扣案可佐，足認被
    告丙○○、戊○○先前之自白賭博之犯行，核與事實相符，
    被告甲○、丙○○及戊○○之前開賭博犯行，堪以認定。
  (二)被告甲○、丙○○於本院審理時，雖以前揭情詞置辯，然查
    ：
  1.證人即被告丙○○於警詢供承：於警方持搜索票取締賭博電
    玩時，其當時正在替客人開分、洗分並兌換現金給客人，其
    拿6,000 元給客人戊○○時為警查獲，是戊○○打玩電玩機
    台後向其洗分兌換現金，其係負責幫客人開分、洗分、兌換
    洗分後之等值金錢或寄分卡等工作，店內之工作性質內容是
    負責人（即被告甲○）授意所為，當時甲○並未在場等語（
    見警卷第6 頁），核與證人戊○○於警詢證稱：今日（即95
    年11月16日）我以打玩機檯螢幕上6,000 分向該店服務生丙○○換取金錢，我向她告知要洗分，該服務生將我打玩之機
    檯上分數洗掉歸零時，立即將6,000 元交給我，我以右手去
    取現金後，警方即在我右手查獲該6,000 元等語（見警卷第
    8 頁反面、第9 頁）相符，亦與證人乙○○證稱：有於95年
    11月16日19時30分許在鳳山市○○街201 號福全電子遊戲場
    查獲賭博案件，當時有用針孔錄影機攝影全程過程，是奉上
    級指示前往查探有無賭博情事，蒐證後便聲請搜索票，於95
    年11月16日18時前往該店，就看到有位客人在玩機台，就選
    擇在該客人旁邊玩另1 個機台，該位客人有中大獎，他向小
    姐示意洗分，店內小姐就拿攝影機錄製該客人把玩機台的畫
    面，之後看到店內小姐拿現金給客人，就過去當場查獲，這
    些情形都錄在提出之光碟內。店內小姐就是被告丙○○，客
    人就是被告戊○○，當時遊藝場內客人不多，是在丙○○把
    錢交給戊○○，戊○○將錢拿到手上時，才過去查獲，查獲
    時如同照片所示，係將他們手壓制住，警卷第22頁至25頁之
    照片畫面就是光碟內節錄畫面。查獲被告戊○○之後，被告
    戊○○並沒有表示他是分局警員等語（見本院卷第58頁至62
    頁），以及證人即警員丁○○證稱：有於95年11月16日19時
    30分許在鳳山市○○街201 號福全電子遊戲場查獲賭博案件
    ，當時我人在不同的位置，乙○○查獲店員將錢交給客人時
    就馬上叫我過去，我就以相機拍照，之前有去過該遊藝場蒐
    證，查獲本件時，該遊藝場裡的客人不多，當時被告戊○○
    中獎後，就集中注意力在被告戊○○身上，機台中大獎會有
    聲響，不認識被告戊○○，亦不知戊○○是警員等語（見本
    院卷第62頁、63頁）之查獲情形，均相一致，亦與卷附之查
    獲過程之翻拍照片（見警卷第21至26頁）所示查獲被告丙○○交付款項予戊○○前，丙○○確有前往照相擷取客人戊○○打玩之分數，再持洗分鑰匙洗分、兌換現金予戊○○時，
    而為員警查獲兌換6,000 元之情相符；被告戊○○於審理時
    亦承稱當場機台中獎後，渠有叫小姐過來，丙○○有拿攝影
    向機台畫面錄影，其後再交付6 千元之情（見本院卷第70、
    71頁），並衡諸常情，被告丙○○於警詢之供詞最接近案發
    時點，較不受干擾，亦無人情壓力，且無暇權衡利弊得失，
    且其與甲○並無仇隙，實無須捏稱事實以誣指甲○有授意從
    事開分、洗分及兌換現金之賭博行為，以陷被告甲○及己身
    入罪之必要。綜此足見，被告甲○所經營之「福全電子遊藝
    場」店內，確有由負責人甲○授意由同有犯意聯絡之丙○○
    對來店之不特定之賭客於店內把玩機台時，擔任從事開分、
    洗分及兌換賭金之工作，並於上開時、日因被告戊○○把玩
    賭博電玩機台中獎後，即由丙○○前往拍攝戊○○之中獎畫
    面，再交付戊○○賭金6,000 元而為警查獲之情無訛。是被
    告甲○空言辯稱店內並無兌換現金及從事賭博犯行云云，應
    係卸責之詞，要無足採。
  2.另被告甲○雖辯稱伊係因知悉戊○○係警察，所以才請丙○○拿6,000 元給戊○○，希望戊○○離開云云，被告丙○○
    則辯稱：係聽從老闆甲○之指示所為云云。然被告甲○係領
    有電子遊戲場業之執照，為合法經營電子遊戲場業，此有營
    利事業登記證在卷可稽，倘無經營賭博電玩，理應毋須恐懼
    戊○○之警察身分；又伊若知戊○○係警察，理當認警察係
    前往查緝或臨檢營業情形，更無理由莫名支付6,000 元予戊○○，致令己身陷於賭博或行賄之罪嫌。再者，由證人乙○○現場攝影翻拍之照片（見警卷第26頁）觀之，被告丙○○
    交付現金6,000 元予戊○○時，係手持開分之鑰匙，並將現
    金置放於戊○○把玩機台上，若被告甲○及丙○○交付款項
    係請戊○○離開之代價，何以未逕行交付款項，而須由丙○○持開分鑰匙為戊○○洗分及照相，始交付款項？且何以丙○○於偵查中陳稱甲○並未告知退款之理由（見偵卷第8頁
    ）在卷，此均不符常理，足見被告甲○所辯，委無足採。況
    被告甲○供稱伊當日係以家中電話或伊子門號000000 0000
    號手機撥至「福全電子遊藝場」之電話000000000 號指示丙○○交付現金予戊○○之情（見本院卷第22、39頁），核與
    被告丙○○辯稱甲○係撥打至其門號0000000000號手機指示
    不要讓戊○○玩之情（見偵卷第8 頁），二人所辯當日聯繫
    之電話號碼均不相同，且2 人供述交付戊○○之理由亦不盡
    一致，亦與丙○○、戊○○於警詢之自白，前開證人即現場
    查獲警員乙○○、丁○○所為證述、卷附翻拍照片均不相符
    ，足認其等於偵查及本院所為之辯詞，均難認與事證相符，
    應係飾卸之詞，委無足採。
  (三)至被告戊○○於本院準備程序及審理時雖一度辯稱：當時只
    是向店內小姐丙○○表示洗分，丙○○就把現金送過來，還
    來不及反應時，即為警查獲，進去只是渡時間等語云云。然
    查被告戊○○身為警員，並曾查獲賭博性電玩，業據渠自承
    在卷（見本院卷第74頁），豈有不知丙○○於洗分後所交付
    之金額係屬何意？縱使被告戊○○先前不知福全電子遊藝場
    內得以兌換現金，則其要求小姐丙○○洗分時，當可要求小
    姐兌換寄分卡以利下次把玩機台，何以在丙○○持開分鑰匙
    洗分並交付現金時，毫無猶豫即拿取該現金，足見戊○○應
    知該店內有賭博電玩及有兌換現金之賭博行為至明，況被告
    戊○○於審理時已自承其於警詢所述係屬正確，足見被告戊○○於本院所為翻異前供，應係一時避重就輕之詞，自無足
    採。
  (四)綜上所述，本件事證明確，被告甲○、丙○○、戊○○3 人
    之賭博犯行，均堪以認定，應依法論科。
三、論罪、科刑：
　(一)核被告甲○、丙○○、戊○○所為，均係犯刑法第266 條第
    1 項前段之普通賭博罪。再被告甲○、丙○○就上開賭博犯
    行為，具有犯意聯絡及行為分擔，為共同正犯。
  (二)又「對向犯」則係指2 個或2 個以上之行為者，彼此相互對
    立之意思經合致而成立之犯罪，如賄賂、賭博、重婚等罪均
    屬之，因行為者各有其目的，各就其行為負責，彼此間無所
    謂犯意之聯絡，當亦無適用刑法第28條共同正犯之餘地（參
    最高法院81 年 臺非字第233 號判例意旨）。是數行為人就
    開設電子遊戲場擺設賭博性電玩機台與不特人賭博，有犯意
    聯絡及行為分擔，得成立共同正犯，惟與參與打玩之賭客間
    ，尚不成立共同正犯。基此，被告即賭客戊○○與被告甲○
    、丙○○間，均係屬對向犯，而非共同正犯，併予指明。
  (三)爰審酌被告甲○、丙○○共同違法從事賭博犯行，危害社會
    善良風俗，其等行為實不足取，而被告戊○○因一時失慮，
    在公眾得出入之場所賭博財物，同有危害社會善良風俗，亦
    屬不該，惟斟酌被告戊○○於犯後態度尚可，被告甲○、經
    營之規模非鉅，被告甲○、丙○○、戊○○等人犯罪惡害尚
    屬輕微等一切情狀，分別酌情量處如主文所示之刑，並審酌
    本案犯罪情節、被告甲○、丙○○、戊○○等人之資力及智
    識程度，均諭知以新臺幣1 千元折算1 日之易服勞役之折算
    標準。又被告甲○、丙○○、戊○○等人所為之上開犯行之
    犯罪時間，均係在96年4 月24日以前，依中華民國96年罪犯
    減刑條例第2 條第1 項第3 款之規定，應將宣告刑各減為二
    分之一，並分別就減得之刑諭知上開易服勞役之折算標準，
    以資懲儆。
  (四)沒收：
  1.扣案如附表一所示之物及附表二所示之物，係被告甲○所有
    供其當場供賭博所用之器具或在賭檯或兌換籌碼處之財物，
    應依刑法第266 條第2 項規定，依法宣告沒收之。又附表一
    、二所示之物，雖非被告丙○○所有，而係被告甲○所有供
    其當場供賭博所用之器具或在賭檯或兌換籌碼處之財物，惟
    依共犯責任共同原則，仍應在被告丙○○所犯賭博罪之主文
      項下，依法宣告沒收之。
  2.扣案之賭資6,000 元，係被告戊○○所有因賭博犯罪所得之
    物，應依刑法第38條第1 項第3 款規定，宣告沒收之。又附
    表一編號1 所示之物，係被告戊○○供賭博犯罪所用之器具
    ，爰依刑法第266 條第2 項宣告沒收之。
據上論斷，應依刑事訴訟法第299 條第1 項前段，刑法第28條、
第266 條第1 項、第2 項、第42條第3 項，刑法施行法第1 條之
1 第1 項，中華民國九十六年罪犯減刑條例第2 條第1 項第3款
、第7 條，判決如主文。
本案經檢察官鄧藤墩到庭執行職務。
中　　華　　民　　國　　96　　年　　10　　月　  18　  日
                  刑事第十四庭  審判長法　官  陳玉聰
                                      法  官  鄭凱文
                                      法  官  楊淑珍
以上正本證明與原本無異。
如不服本判決應於收受本判決後10日內向本院提出上訴書狀，並
應敘述具體理由，如未敘述上訴理由者，應於上訴期間屆滿後20
日內補提理由書狀於本院（均須按他造當事人之人數附繕本）「
切勿逕送上級法院」。
中　　華　　民　　國　　96　　年　　10　　月　  18　  日
　　                                  書記官  林秀敏
附錄本案論罪科刑法條
刑法第266條第1項（普通賭博罪與沒收物）
 在公共場所或公眾得出入之場所賭博財物者，處1千元以下罰金
 。但以供人暫時娛樂之物為賭者，不在此限。
 當場賭博之器具與在賭檯或兌換籌碼處之財物，不問屬於犯人與
 否，沒收
 之。
附表一：
┌──┬────────────┬───────────┐
│編號│電子遊戲機具名稱        │ 數量（台）           │
├──┼────────────┼───────────┤
│一  │龍門7PK                 │ 12                   │
├──┼────────────┼───────────┤
│二  │皇冠金鐘　　　          │ 4                    │
├──┼────────────┼───────────┤
│三  │紅粉玫瑰　　　          │ 1                    │
├──┼────────────┼───────────┤
│四  │小黑人                  │ 1                    │
├──┼────────────┼───────────┤
│五  │超悟空                  │ 2                    │
├──┼────────────┼───────────┤
│六  │捷豹　　　              │ 1                    │
├──┼────────────┼───────────┤
│七  │黑豹　　　　　          │ 1                    │
├──┼────────────┼───────────┤
│八  │滿貫大亨                │ 5                    │
├──┼────────────┼───────────┤
│九  │金象王　　              │ 1                    │
├──┼────────────┼───────────┤
│十  │賽馬　　                │ 1                    │
├──┼────────────┼───────────┤
│十一│彩金劍龍                │ 1                    │
├──┼────────────┼───────────┤
│十二│彩金雙碰燈              │ 1                    │
├──┼────────────┼───────────┤
│十三│銀龍                    │ 1                    │
├──┴────────────┴───────────┤
│合計共32台（每台均含ＩＣ板1塊，共32塊ＩＣ板）         │
└───────────────────────────┘
附表二
┌──┬────────────┬───────────┐
│一  │櫃臺內之賭資            │38,300元              │
├──┼────────────┼───────────┤
│二  │機台內之賭資            │ 4,550元              │
├──┼────────────┼───────────┤
│三  │100分之寄分卡           │    30張              │
├──┼────────────┼───────────┤
│四  │500分之寄分卡           │    10張              │
├──┼────────────┼───────────┤
│五  │1000分之寄分卡          │    12張              │
├──┼────────────┼───────────┤
│六  │5000分之寄分卡          │     2張              │
├──┼────────────┼───────────┤
│七  │開贈單                  │     1張              │
├──┼────────────┼───────────┤
│八  │洗分單                  │     2張              │
├──┼────────────┼───────────┤
│九  │500分之隔日券           │   145張              │
├──┼────────────┼───────────┤
│十  │200分之隔日券           │    40張              │
├──┼────────────┼───────────┤
│十一│機台開分鑰匙            │     1支              │
└──┴────────────┴───────────┘
